---
title: "2017219076 한혜진"
author: "Han Hyejin"
date: '2020 12 13 '
output: html_document
---

## 1.서울, 경기, 강원 지역의 국립공원 위치를 지도 상에 마커로 표시하되 국립공원의 이름을 함께 표시하시오.
```{r}
library(ggmap)
register_google(key = 'AIzaSyBzCJINg4G1LKlaiGO1vYt1VjwsW_b6JnM')#구글키 등록

library(ggplot2)

name<-c("북한산국립공원","설악산국립공원", "치악산국립공원", "오대산국립공원", "태백산국립공원")
addr<-c("서울시 성북구 보국문로262길 103 ", "강원도 속초시 설악산로 833번지", "강원도 원주시 소초면 무쇠점2길 26", "강원도 평창군 진부면 오대산로 2", "강원 태백시 태백산로 4778")

gd<-geocode(enc2utf8(addr))#주소를 경도와 위도로 변경한다.
gd

df<-data.frame(name=name,
               lon=gd$lon,
               lat=gd$lat)#관관지 명칭과 좌표값으로 데이터 프레임 생성

cen<-c(mean(df$lon), mean(df$lat))#지도의 중심점

map<-get_googlemap(center = cen,
                   maptype = "roadmap",
                   zoom = 7,
                   size = c(640,640),
                   marker = gd)
ggmap(map)

gmap<-ggmap(map)
gmap+geom_text(data = df,
               aes(x=lon, y=lat),
               size=3,
               label=df$name)

```

## 2.treemap 패키지의 GNI2014 데이터셋을 이용하여 북아메리카(North America) 대륙에 있는 각 나라의 위치에 그 나라의 인구수를 원의 크기로 표시하시오. (원의 색은 초록색, alpha=0.5)

```{r}
library(treemap)
library(ggmap)
library(ggplot2)
library(writexl)

register_google(key = 'AIzaSyBzCJINg4G1LKlaiGO1vYt1VjwsW_b6JnM')

data(GNI2014)


na <- read.csv("na.csv")
str(na)

sp <- sample(nrow(na))
df <- na[sp,]
head(df)

cen <- c(mean(na$lon),mean(na$lat))
gc <- data.frame(lon=na$lon, lat=na$lat)
head(gc)

map <- get_googlemap(center = cen,
                     maptype = "roadmap",
                     zoom = 3)
ggmap(map)
gmap <- ggmap(map)
gmap + geom_point(data = na,
                  aes(x=lon, y=lat,size= population),
                  alpha=0.5,
                  col="green") + scale_size_continuous(range = c(1,14))

```


## 2-1.
```{r}
library(treemap)
library(ggplot2)
data("GNI2014")

str(GNI2014)

treemap(GNI2014,         
        index=c("continent","iso3"),             
        vSize="population",        
        vColor="GNI",        
        type="value",          
        bg.labels="yellow") 

st<-data.frame(state.x77) #매트릭스를 데이터프레임으로 변환
ggplot(data=st, aes(x=Population,y=Area)) +
  geom_point(aes(size=Population), shape=21, colour="green", fill="green", alpha=0.5) +
  geom_text(aes(y=as.numeric(Area)), label=rownames(st), size = 1.5, colour="black")

```

## 3.스티브 잡스의 스탠포드 대학 졸업식 연설문에 대해 워드클라우드를 작성하시오.

```{r}
Sys.setenv(JAVA_HOME="C:/Program Files/Java/jre1.8.0_261")
library(wordcloud)#워드클라우드
library(KoNLP)#한국어처리
library(RColorBrewer)#색상처리

text<-readLines("steve Jobs.txt", encoding = "UTF-8") #파일 읽기
buildDictionary(ext_dic = "woorimalsam")#'우리말씀' 한글 사전 로딩
pal2<-brewer.pal(8,"Dark2") #팔레트 생성
noun<-sapply(text, extractNoun, USE.NAMES = F) #명사 추출
noun #추출된 명사 보기

noun2<-unlist(noun) #추출된 명사 통합
wordcount<-table(noun2) #단어 빈도수 계산
temp<-sort(wordcount, decreasing = T)[1:10] #빈도수가 높은  10개 단어 추출 
temp
temp<-temp[-1] #공백 단어 제거
temp

barplot(temp,                        
        names.arg = names(temp),
        col = "lightblue",
        main = "빈도수 높은 키워드", ylab="키워드 변도수수")#막대그래프 작성


wordcloud(names(wordcount),
          freq=wordcount,
          scale = c(9, 0, 7),
          min.freq = 3,
          random.order = F,
          rot.per = 0.1,
          colors = pal2)
warnings() 

noun2 <- noun2[nchar(noun2)>1] #한 글자 단어 제거
noun2 <- gsub("그것", "", noun2)#'그것' 제거
noun2 <- gsub("여러분", "", noun2)#'여러분' 제거
noun2 <- gsub("우리", "", noun2)#'우리'제거
noun2 <- gsub("당신", "", noun2)#'당신' 제거

wordcount <- table(noun2)#단어 빈도수 계산

wordcloud(names(wordcount),
          freq=wordcount,
          scale=c(5,0,7),
          min.freq=3,
          random.order=F,
          rot.per=.1,
          colors=pal2)

```

## 4. 네이버 데이터랩에서 주제어를 '캠핑'과 '텐트'로 하여 최근 1년 간의 검색 트렌드를 확인하되, 25세 이상과 30대 소비자를 대상으로 남성과 여성을 구분하고, 그래프에서 어떤 차이가 발견되는지 설명하시오.

여성은 캠핑과 텐트 그래프 간의 차이가 거의 보이지 않았으나 남성의 경우 캠핑과 텐트 그래프 간의 차이에 눈에 보였으며 여성, 남성 모두 5월 24일 캠핑 그래프가 100을 찍었으며 텐트의 경우에는 여성 61, 남성은 41의 수치를 나타내었다.
